【裁判字號】    98,易,153
【裁判日期】    980406
【裁判案由】    傷害
【裁判全文】
台灣基隆地方法院刑事判決               98年度易字第153號
公  訴  人  台灣基隆地方法院檢察署檢察官
被      告  乙○○
                    國民
被      告  丙○○
                    國民
共      同
選任辯護人  楊思勤  律師
被      告  甲○○
                    國民
上列被告因傷害案件，經檢察官提起公訴（97年度偵字第4983號
、98年度偵字第366號），本院判決如下：
    主  文
本件公訴不受理。
    理  由
一、公訴意旨
    公訴意旨如後附檢察官起訴書所載，因認被告乙○○、丙○○及甲○○分別涉有刑法第277 條第1 項之傷害罪嫌云云。
二、撤回告訴
    按告訴乃論之罪，告訴人於第一審辯論終結前得撤回其告訴
    ；案件有告訴乃論之罪，其告訴經撤回之情形，應諭知不受
    理之判決，並得不經言詞辯論為之，刑事訴訟法第238 條第
    1 項、第303 條第3 款及第307 條分別定有明文。經查：檢
    察官認為被告涉犯刑法第277 條第1 項之傷害罪嫌，依刑法
    第287 條前段之規定，須告訴乃論。茲據告訴人甲○○、乙○○當庭對被告撤回其告訴，爰依上開規定，不經言詞辯論
    ，逕為不受理之判決。
三、據上論斷
    應依刑事訴訟法第303 條第3 款、第307 條而判決如主文。
中    華    民    國    98    年    4     月    6     日
                  刑事第二庭法  官  陳  志  祥
以上正本證明與原本無異。
如不服本判決應於收受送達後10日內向本院提出上訴書狀，並應
敘述具體理由；其未敘述上訴理由者，應於上訴期間屆滿後20日
內向本院補提理由書 (均須按他造當事人之人數附繕本)「切勿
逕送上級法院」。
中    華    民    國    98    年    4     月    6     日
                            書記官  王  月  娥
附件：
臺灣基隆地方法院檢察署檢察官起訴書
                                      97年度偵字第4983號
                                      98年度偵字第366 號
    被      告  乙○○  男  60歲（民國○○年○○月○○日生）
                        住基隆市○○區○○路2巷46號4樓
                        國民身分證統一編號：Ｚ000000000號
                丙○○  男  37歲（民國○○年○月○○日生）
                        住基隆市○○區○○路2巷46號4樓
                        國民身分證統一編號：Ｚ000000000號
                甲○○  男  39歲（民國○○年○月○○日生）
                        住基隆市○○區○○路187之5號底層
                        國民身分證統一編號：Ｚ000000000號
上列被告因傷害案件，已經偵查終結，認應提起公訴，茲將犯罪
事實及證據並所犯法條分敘如下：
        犯  罪  事  實
一、乙○○與丙○○（前因施用第一級毒品案件，經臺灣基隆地
    方法院於民國95年6月28日，以95年度訴字第180號判決判處
    有期徒刑6 月確定，於95年12月27日執行完畢）為父子，與
    甲○○原不相識。緣於97年10月30日17時許，甲○○因欲接
    送其子陳在軒下課，將所駕自小客車逆向臨停在基隆市○○
    區○○路9號前，乙○○駕駛車號V7-8759號自小客貨車搭載
    丙○○行經該處無法通行，遂與甲○○發生口角，並與丙○○共同基於傷害之故意，出手毆打甲○○，甲○○不甘示弱
    ，亦基於傷害之故意，出手反擊毆打乙○○，致甲○○受有
    左臉瘀傷、上唇撕裂傷、右上臂挫傷等傷害，乙○○受有左
    前胸瘀傷、3 處2×2公分挫傷、右手背2×2公分挫傷之傷害
    。
二、案經甲○○、乙○○訴由基隆市警察局第二分局報告偵辦。
        證  據  並  所  犯  法  條
一、證據清單及待證事實：
（一）被告乙○○、丙○○傷害犯行：
┌──┬───────────┬────────────┐
│編號│證據名稱              │待證事實                │
├──┼───────────┼────────────┤
│ (一) │被告乙○○之供述      │供承於上揭時、地毆打告訴│
│    │                      │人甲○○                │
├──┼───────────┼────────────┤
│ (二) │被告丙○○之供述      │供承於上揭時間確有出現在│
│    │                      │上揭地點                │
├──┼───────────┼────────────┤
│ (三) │證人即告訴人甲○○之證│其於上揭時、地遭被告薛文│
│    │述                    │興、丙○○毆打受傷      │
├──┼───────────┼────────────┤
│ (四) │證人陳在軒之證述      │被告乙○○、丙○○於上揭│
│    │                      │時、地毆打告訴人甲○○  │
├──┼───────────┼────────────┤
│ (五) │告訴人甲○○行政院衛生│告訴人甲○○於上揭時、地│
│    │署基隆醫院驗傷診斷書、│受有上揭傷害            │
│    │急診病歷              │                        │
└──┴───────────┴────────────┘
（二）被告甲○○傷害犯行：
┌──┬───────────┬────────────┐
│編號│證據名稱              │待證事實                │
├──┼───────────┼────────────┤
│ (一) │被告甲○○之供述      │供承於上揭時、地與告訴人│
│    │                      │乙○○發生爭執，並有推開│
│    │                      │告訴人乙○○            │
├──┼───────────┼────────────┤
│ (二) │證人即告訴人乙○○之證│其於上揭時、地遭被告陳金│
│    │述                    │鑑毆打受傷              │
├──┼───────────┼────────────┤
│ (三) │證人丙○○之證述      │被告甲○○於上揭時、地毆│
│    │                      │打告訴人乙○○          │
├──┼───────────┼────────────┤
│ (四) │告訴人乙○○行政院衛生│告訴人乙○○於上揭時、地│
│    │署基隆醫院診斷證明書、│受有上揭傷害            │
│    │行政院衛生署基隆醫院98│                        │
│    │年3月4日基醫病字第0980│                        │
│    │000823號函            │                        │
└──┴───────────┴────────────┘
二、核被告3 人所為，均係犯刑法第277條第1項之傷害罪嫌。被
    告乙○○、丙○○就傷害告訴人甲○○犯行，有犯意聯絡及
    行為分擔，請論以共同正犯。又被告丙○○有如犯罪事實欄
    所載之前案紀錄暨科刑執行情形，有本署刑案資料查註紀錄
    表存卷可查，其於受徒刑之執行完畢，5 年以內故意再犯本
    件有期徒刑以上之罪，為累犯，請依刑法第47條第1 項之規
    定加重其刑。
三、依刑事訴訟法第251條第1項提起公訴。
    此  致
臺灣基隆地方法院
中    華    民    國    98    年    3     月    9     日
                        檢 察 官     曾淑婷
中    華    民    國    98    年    3     月    17    日
                        書 記 官     林潔怡


司法院資訊處製作；財團法人民間司法改革基金會備份。
